臺灣新竹地方法院刑事宣示判決筆錄    100年度審訴字第85號
公  訴  人  臺灣新竹地方法院檢察署檢察官
被      告  蔡麗卿
指定辯護人  本院公設辯護人周凱珍
上列被告因違反毒品危害防制條例案件，檢察官提起公訴（99年
度毒偵字第1681號）後，聲請改依協商程序而為判決，本院於中
華民國100 年9 月30日下午4 時，在本院刑事第十一法庭宣示判
決，出席職員如下：
                審判長法  官  劉兆菊
                      書記官  林兆嘉
                      通  譯  邱立杰
法官起立朗讀判決主文、犯罪事實要旨、處罰條文，及告以上訴
限制、期間並提出上訴狀之法院，且諭知記載其內容：
一、主  文：
    蔡麗卿施用第一級毒品，累犯，處有期徒刑柒月。又施用第
    二級毒品，累犯，處有期徒刑肆月。應執行有期徒刑玖月。
二、犯罪事實要旨：
（一）蔡麗卿前於民國87年間，因施用第二級毒品案件，經本院
      於87年9 月28日以87年度毒聲字第669 號裁定送觀察、勒
      戒後，認無繼續施用毒品之傾向，於88年1 月30日執行完
      畢釋放出所，經臺灣新竹地方法院檢察署檢察官於同日以
      88年度偵緝字第33號、88年度偵字第566 號為不起訴處分
      確定；又於88年間，因施用第二級毒品案件，經本院裁定
      送觀察勒戒後，認有繼續施用毒品之傾向，再經本院於88
      年7 月20日以88年度毒聲字第1389號裁定令入戒治處所施
      以強制戒治，嗣因戒治成效良好，本院於89年1 月21日以
      89年度毒聲字第193 號裁定停止戒治，於89年2 月16日停
      止戒治，所餘戒治期間交付保護管束，惟於停止戒治期間
      內違反保護管束應遵守事項情節重大，復經本院於89年5
      月29日以89年度毒聲字第1210號裁定撤銷停止戒治，令入
      戒治處所施以強制戒治，迄至90年1 月10日執行完畢釋放
      出所；刑責部分則經本院於88年10月18日以88年度竹北簡
      字第228 號判決判處有期徒刑4 月確定；而其於保護管束
      期間施用第二級毒品案件，亦經本院於89年9 月13日以89
      年度易字第601 號判決判處有期徒刑5 月確定；並與上揭
      毒品刑責接續執行，於90年8 月24日易科罰金執行完畢。
      又於95年間，因施用第一、二級毒品案件，經本院於95年
      11月22日以95年度毒聲字第392 號裁定送觀察、勒戒後，
      認有繼續施用毒品之傾向，再經本院於96年3 月21日以96
      年度毒聲字第84號裁定令入戒治處所施以強制戒治，嗣因
      戒治成效良好，於98年4 月24日執行完畢釋放出所；經臺
      灣新竹地方法院檢察署檢察官於98年4 月17日以98年度戒
      毒偵字第22號為不起訴處分確定。又於95年間，因竊盜罪
      案件，經本院於95年11月17日以95年度竹簡字第879 號判
      決判處有期徒刑3 月確定，復經本院於96年9 月20日以96
      年度聲減字第1853號裁定減為有期徒刑1 月又15日，於97
      年6 月8 日縮刑期滿執行完畢。
（二）詎蔡麗卿仍不知悔改，於前開觀察勒戒執行完畢釋放出所
      後5 年內，再因施用毒品案件經刑之追訴處罰後，復基於
      施用第一級毒品海洛因之犯意，於99年8 月24日晚上某時
      許，在新竹縣湖口鄉○○街90號102 室之租屋處內，以將
      第一級毒品海洛因摻入香菸內點燃後吸取煙霧之方式，非
      法施用第一級毒品海洛因1 次。旋即於同時地，復基於施
      用第二級毒品甲基安非他命之犯意，以將第二級毒品甲基
      安非他命置於吸食器內燒烤後吸取煙霧之方式，非法施用
      第二級毒品甲基安非他命1 次。嗣經警於99年8 月25日晚
      間11時25分許，在上開蔡麗卿新竹縣湖口鄉○○街之租屋
      處內查獲，並扣得李家林（另由臺灣新竹地方法院檢察署
      檢察官以99年度毒偵字第1499號起訴，並經本院於100 年
      3 月25日以99年度審訴字第691 號判決在案）所有之第一
      級毒品海洛因3 小包（毛重各為0.39公克、0.43公克、0.
      15公克，合計為0.97公克）、第二級毒品甲基安非他命2
      小包（毛重各為0.43公克、0.40公克，合計為0.83公克）
      、甲基安非他命吸食器1 組及注射針筒2 支，復經蔡麗卿
      同意採集其尿液送鑑驗後，呈嗎啡、安非他命及甲基安非
      他命陽性反應，始悉上情。
（三）案經新竹市警察局第一分局報告臺灣新竹地方法院檢察署
      檢察官偵查起訴後，經檢察官聲請認罪協商判決，由本院
      合議庭裁定由受命法官獨任改依協商程序而為判決。
三、處罰條文：
    毒品危害防制條例第10條第1 項、第2 項，刑法第11條前段
    、第47條第1 項、第51條第5 款。
四、不宣告沒收銷燬諭知之說明：扣案之第一級毒品海洛因3 小
    包（毛重各為0.39公克、0.43公克、0.15公克，合計為0.97
    公克）、第二級毒品甲基安非他命2 小包（毛重各為0.43公
    克、0.40公克，合計為0.83公克）、甲基安非他命吸食器1
    組、及注射針筒2 支，被告蔡麗卿供稱係另案告李家林所有
    （見本院卷第72頁背面），且上開物品除注射針筒2 支外，
    餘皆經本院99年度審訴字第691 號判決分別宣告沒收及沒收
    銷燬在案，又扣案之注射針筒，既非違禁物，又依卷內資料
    尚無法證明係本案被告蔡麗卿所有，爰不另為沒收之諭知，
    附此敘明。
五、協商判決除有刑事訴訟法第455 條之4 第1 項第1 款於本訊
    問程序終結前，被告撤銷協商合意或檢察官撤回協商聲請者
    ；第2 款被告協商之意思非出於自由意志者；第4 款被告所
    犯之罪非第455 條之2 第1 項所定得以協商判決者；第6 款
    被告有其他較重之裁判上一罪之犯罪事實者；第7 款法院認
    應諭知免刑或免訴、不受理者情形之一，及違反同條第2 項
    「法院應於協商合意範圍內為判決；法院為協商判決所科之
    刑，以宣告緩刑或2 年以下有期徒刑、拘役或罰金為限」之
    規定者外，檢察官與被告均不得上訴。
六、如有前項得上訴之情形，得自收受宣示判決筆錄送達之日起
    10日內，向本院提出上訴書狀，上訴於第二審法院。
本案經檢察官洪期榮到庭執行職務。
中    華    民    國    100    年    9   月     30    日
                  刑事第九庭    書  記  官  林兆嘉
                                審判長法官  劉兆菊
以上筆錄正本係照原本作成。
中    華    民    國    100    年    9   月     30    日
                                書  記  官  許榮成
附錄本案論罪科刑法條：
毒品危害防制條例第10條
施用第一級毒品者，處6月以上5年以下有期徒刑。
施用第二級毒品者，處3年以下有期徒刑。